【裁判字號】    99,監宣,55
【裁判日期】    990604
【裁判案由】    監護宣告
【裁判全文】
臺灣嘉義地方法院民事裁定              99年度監宣字第55號
聲  請  人  丙○○
代  理  人  乙○○
上列聲請人聲請監護宣告事件，本院裁定如下：
    主    文
宣告甲○○（男，民國四十二年十月二十日，身分證統一號碼：
Ｚ000000000號）為受監護宣告之人。
選定丙○○（女，民國○○○年○月○日生，身分證統一號碼：
Ｚ000000000號）為受監護宣告之人甲○○之監護人。
指定乙○○（女，民國○○○年○月○日生，身分證統一編號：
Ｚ000000000號）為會同開具財產清冊之人。
聲請費用新臺幣壹仟元由受監護宣告之人甲○○負擔。
    理    由
一、聲請意旨略以：聲請人為甲○○之配偶，甲○○於民國99年
    3 月29日因罹患心肌梗塞，雖延醫診治，但不見起色，近日
    甚且已精神障礙（或其他心智缺陷）至不能為意思表示或受
    意思表示（或不能辨識其意思表示之效果），為此依民法第
    14 條 第1 項、民事訴訟法第597 條規定，聲請對其為監護
    之宣告，並依民法第1111條規定指定聲請人丙○○為受監護
    宣告之人之監護人，暨指定會同開具財產清冊之人，若法院
    認甲○○尚未達可宣告監護之程度，則請依民法第14條第3
    項、第15之1 條第1 項、民事訴訟法第624 之3 條之規定為
    輔助宣告，並指定聲請人丙○○為輔助人等語。
二、經查，聲請人主張之事實，已據提出戶籍謄本3 份、財團法
    人嘉義基督教醫院診斷證明書1 份為憑；又本院審驗甲○○
    之精神及心智狀況，在鑑定人前點呼甲○○之姓名、年籍等
    事項，其對點呼無反應，僅眼睛微張（使用鼻胃管餵食，使
    用導尿管、呼吸器），並斟酌佛教慈濟綜合醫院大林分院精
    神科主治醫師蔡宗晃所為之鑑定結果，認本次鑑定資料來源
    為病歷紀錄、當事人精神檢查，病患甲○○係第二次住於本
    院，第一次住院係因糖尿病及高血壓，住院期間全程意識清
    醒，其於99年3 月29日因氣喘送嘉義基督教醫院急診室，於
    到診前2 分鐘呈現無呼吸狀態，經CPR 十分鐘，當時診斷疑
    似心肌梗塞，腦波呈不良反應，腦部斷層呈現萎縮及缺血性
    變化後，呈昏迷狀態，於99年4 月21日因呼吸衰竭，由該醫
    院轉到本院，當時昏迷指數五分，與甲○○完全無法溝通，
    目前甲○○精神狀態，瞳孔對光無反應，需鼻胃管餵食，需
    藉由呼吸器呼吸，大小便失禁，無法與甲○○溝通或其他方
    式表達，對叫喚無反應，且四肢無力，綜合上述評估，甲○○目前精神狀態已達耗弱程度，已無為意思表示及受意思表
    示之能力等語，此有勘驗筆錄附卷可稽。故聲請人聲請對甲○○為監護之宣告為有理由，應予准許。
三、次查，聲請人為受監護宣告人甲○○之配偶，且與甲○○同
    戶籍住所，本院參酌受監護宣告之人甲○○之生父周玉泉業
    已過世，其生母周方金蟬年事已高，亦有戶籍謄本3 份附卷
    可稽。茲本院參酌前揭各節，認由聲請人任監護人，符合受
    監護宣告之人甲○○之最佳利益，爰選定聲請人丙○○為監
    護人；又關係人乙○○係受監護宣告人甲○○之次女，並經
    其同意指定為會同開具財產清冊之人。
四、爰裁定如主文。
中    華    民    國    99    年    6     月     4    日
                   家事法庭     法  官  李文輝
正本係照原本作成。
如不服本裁定關於選定監護人及指定會同開具財產清冊之人等部
分，應於送達後十日內向本院提出抗告狀，並繳納抗告費新臺幣
1千元；其餘關於宣告監護之部分，不得抗告。
中    華    民    國    99    年    6     月     4    日
                                書記官  許家瑜
關係人：乙○○  住嘉義縣民雄鄉松山村4鄰松子28號之1

司法院資訊處製作；財團法人民間司法改革基金會備份。
